臺灣高雄地方法院刑事判決　　　　　　　　　　　　　九十一年度訴字第五八四號
　　公　訴　人　臺灣高雄地方法院檢察署檢察官
　　被　　　告　甲○○
右列被告因違反毒品危害防制條例案件，經檢察官提起公訴（九十一年度毒偵字第二
六二號），本院判決如左：
    主  文
甲○○連續施用第一級毒品，處有期徒刑捌月；又連續施用第二級毒品，處有期徒刑
伍月。應執行有期徒刑壹年。
    事  實
一、甲○○前於民國八十八年間因犯施用毒品案件，經臺灣高雄地方法院檢察署檢察
    官（以下簡稱檢察官）聲請本院以八十八年度毒聲字第四○六九號裁定送觀察、
    勒戒後，認有繼續施用毒品之傾向，再聲請本院以八十八年度毒聲字第四四三四
    號裁定令入戒治處所施以強制戒治一年，於強制戒治期滿後，經檢察官於八十九
    年七月十四日以八十九年度戒毒偵字第七六四號為不起訴處分確定。詎其明知海
    洛因及安非他命業經公告列為毒品防害防制條例第二條第二項之第一、二級毒品
    ，均不得非法持有、施用，竟猶不知戒絕悔改，仍各別基於施用第一級毒品海洛
    因、第二級毒品安非他命之概括犯意，自九十年一月間某日起至九十年四月二十
    六日中午十二時許止，連續高雄縣林園鄉○○村○○路七七巷四號住處等地，將
    第一級毒品海洛因粉末與水混合後以針筒注射身體方式，施用第一級毒品海洛因
    多次，並自九十年一月間某日起至九十年四月二十六日晚上九時三十分許起回溯
    二十四小時內之某時內，以將第二級毒品安非他命則置放在吸食器內，下用火燒
    烤加熱後再吸食其霧化氣體之方式，施用第二級毒品安非他命多次。嗣於九十年
    四月二十六日晚上九時三十分許，在高雄縣林園鄉○○村○○路七七巷四號前為
    警查獲，嗣經檢察官聲請本院以九十一年度毒聲字第四七七號裁定令入戒治處所
    施以強制戒治迄今。
二、案經高雄縣林園分局移送臺灣高雄地方法院檢察署檢察官呈請臺灣高等法院檢察
    署檢察長令轉臺灣臺東地方法院檢察署檢察官偵查後，再呈請臺灣高等法院檢察
    署檢察長核轉臺灣高雄地方法院檢察署檢察官偵查起訴。
    理  由
一、訊之被告甲○○固對於右揭施用第一級毒品海洛因之犯行坦承不諱，惟矢口否認
    有何施用第二級毒品安非他命之犯行，辯稱：當天有朋友在我家施用安非他命云
    云。經查，被告甲○○右揭施用第一級毒品海洛因及第二級毒品安非他命之犯罪
    事實，業據被告甲○○於警訊及檢察官偵訊時坦承不諱，其於偵訊時供稱：（問
    ：前案不起訴處分後何時再施用毒品？）九十年一月開始，朋友去找我才有吸，
    安非他命、海洛因都有，分開施用，安非他命施用三、四次，海洛因施用七、八
    次，九十年四月二十六日是朋友在吸安非他命，我在旁邊也有吸到等語（臺灣臺
    東地方法院檢察署九十年度毒偵字第二七一號卷第十六頁）；被告甲○○於九十
    年四月二十六日晚上九時三十分許為警查獲時所採集之尿液，經送驗結果，呈嗎
    啡及甲基安非他命陽性反應，亦有高雄縣政府衛生局九十年五月七日九○煙檢字
    第七六五號煙毒尿液檢驗成績書一紙在卷可稽，被告甲○○於偵訊中之自白與事
    實相符，自堪採為認定事實之證據，是其自九十年一月間某日起至九十年四月二
    十六日中午十二時許止，施用第一級毒品海洛因，並自九十年一月間某日起至九
    十年四月二十六日晚上九時三十分許起回溯二十四小時內之某時內，施用第二級
    毒品安非他命之犯行，洵堪認定。再查，被告甲○○前於八十八年間因犯施用毒
    品案件，經檢察官聲請本院以八十八年度毒聲字第四○六九號裁定送觀察、勒戒
    後，認有繼續施用毒品之傾向，再聲請本院以八十八年度毒聲字第四四三四號裁
    定令入戒治處所施以強制戒治一年，於強制戒治期滿後，經檢察官於八十九年七
    月十四日以八十九年度戒毒偵字第七六四號為不起訴處分確定等事實，有八十九
    年度戒毒偵字第七六四號不起訴處分書及本院被告院內索引卡紀錄表、臺灣高等
    法院被告全國前案紀錄表、臺灣高雄地方法院檢察署刑案資料查註記錄表各一份
    在卷可稽，被告甲○○於觀察勒戒、強制戒治期滿經檢察官不起訴處分後，五年
    內再犯施用第一、二級毒品犯行，事證明確，應依法予以論罪科刑。
二、查海洛因、安非他命分係毒品危害防制條例第二條第二項所定之第一、二級毒品
    ，均不得持有、施用。次按犯毒品危害防制條例第十條施用第一、二級毒品罪者
    ，依同條例第二十條第一項、第二項後段、第二十三條第一項、第二項前段規定
    ，檢察官應先將被告送勒戒處所觀察、勒戒，經觀察、勒戒後，認有繼續施用毒
    品傾向者，應由檢察官聲請法院裁定令入戒治處所施以強制戒治，強制戒治期滿
    或交付保護管束期滿，始得由檢察官為不起訴處分。而依上開規定為不起訴處分
    後，五年內再犯同條例第十條施用第一、二級毒品罪者，除由檢察官聲請法院裁
    定先令入戒治處所施以強制戒治外，刑責部分仍應依通常刑事訴訟程序追訴處罰
    ，此觀同條例第二十三條第二項規定自明。本件被告甲○○前既已因施用毒品案
    件，經本院裁定送勒戒處所觀察、勒戒後，認有繼續施用毒品傾向，再裁定施以
    強制戒治，於強制戒治期滿後，經檢察官不起訴處分確定在案，其於不起訴處分
    確定後五年內再犯上開施用第一、二級毒品犯行，依法即應予以論罪科刑，故核
    被告甲○○所為，係犯毒品危害防制條例第十條第一項施用第一級毒品罪及同條
    第二項施用第二級毒品罪。至被告甲○○施用毒品前多次持有第一級、第二級毒
    品犯行，亦係各基於概括之犯意反覆為之，本亦均應以連續持有論，惟其持有後
    進而施用，其持有之低度行為均應被施用之高度行為所吸收，故均不另論其持有
    毒品罪。又被告甲○○先後多次施用第一級毒品海洛因、第二級毒品安非他命之
    行為，均時間緊接，且反覆為之，所犯又各係同一罪名之罪，顯均係基於概括犯
    意為之，均應依連續犯規定各論以一罪，並均加重其刑。被告甲○○所犯施用第
    一級毒品及施用第二級毒品罪二罪之間，犯意各別，行為互殊，應予分論併罰。
    審酌被告甲○○於毒品危害防治條例施行後復因施用毒品，經觀察、勒戒及強制
    戒治，由檢察官為不起訴處分確定後，仍未戒絕毒品，再犯相同之罪，顯見其無
    戒毒悔改之意，有再入監矯治必要，並念其施用毒品乃自戕一己之身體健康，尚
    未害及他人，且其犯後已坦承部分犯行，態度良好等一切情狀，量處如主文所示
    之刑，併定其應執行之刑。
據上論斷，應依刑事訴訟法第二百九十九條第一項前段，毒品危害防制條例第十條第
一項、第二項，刑法第十一條前段、第五十六條、第五十一條第五款，判決如主文。
本案經檢察官楊婉莉到庭執行職務。
中      華      民      國      九十一      年      三    月    十九    日
                                  臺灣高雄地方法院刑事庭
                                      法  官 涂裕洪
右正本證明與原本無異。
如不服本判決，應於判決送達後十日內，向本院提出上訴狀。
                                      書記官 賴佳慧
中    華    民    國      九十一      年      三      月      二十      日
附錄本判決論罪法條：
毒品危害防制條例第十條第一項、第二項：
  施用第一級毒品者，處六月以上五年以下有期徒刑。
  施用第二級毒品者，處三年以下有期徒刑。
